<!DOCTYPE html PUBLIC "-//W3C//DTD XHTML 1.0 Transitional//EN" "http://www.w3.org/TR/xhtml1/DTD/xhtml1-transitional.dtd">
<html xmlns="http://www.w3.org/1999/xhtml">
<head>
	<meta http-equiv="Content-Type" content="text/html; charset=iso-8859-1" />
	<title>Ymmärrä suomea</title>
	<style type="text/css" media="all">@import "css/styles.css";</style>
	<script type="text/javascript" src="swfobject.js"></script>
</head>
<body class="font-medium">
	<div id="main-wrapper">
		<div id="topbar"></div>
		<div id="main-menu">
			<table cellspacing="0" cellpadding="0" border="0" class="add-links"><tr>
				<td class="item"><img class="raquo" src="i/raquo.gif" alt="" height="7" width="4" /><a href="/ymmarra/index.php?moduli=sanakirja">Sanakirja</a></td>
				<td class="item"><img class="raquo" src="i/raquo.gif" alt="" height="7" width="4" /><a href="/ymmarra/index.php?moduli=verbit">Verbiluettelo</a></td>
				<td class="item"><img class="raquo" src="i/raquo.gif" alt="" height="7" width="4" /><a href="/ymmarra/index.php?moduli=kielioppi">Kielioppi</a></td>
			</tr></table>
			<table cellspacing="0" cellpadding="0" border="0"><tr>
				<td class="item"><img class="raquo" src="i/raquo.gif" alt="" height="7" width="4" /><a href="/ymmarra/index.php">Etusivu</a></td>
				<td class="item"><img class="raquo" src="i/raquo.gif" alt="" height="7" width="4" /><a href="/ymmarra/index.php?moduli=tekstit">Lukutekstit</a></td>
			</tr></table>
		</div>
		<div id="content">
			<table cellspacing="0" cellpadding="0" border="0" id="content-wrapper"><tr>
				<td>
					<div id="left-menu">
												<div class="header-verb"><span>Verbit</span></div>
						<div class="menu">
								<div class="init"><a href="/ymmarra/index.php?moduli=verbit&kirjain=a">A</a></div>
								<div class="init"><a href="/ymmarra/index.php?moduli=verbit&kirjain=e">E</a></div>
								<div class="init"><a href="/ymmarra/index.php?moduli=verbit&kirjain=h">H</a></div>
								<div class="init"><a href="/ymmarra/index.php?moduli=verbit&kirjain=i">I</a></div>
								<div class="init"><a href="/ymmarra/index.php?moduli=verbit&kirjain=j">J</a></div>
								<div class="init"><a href="/ymmarra/index.php?moduli=verbit&kirjain=k">K</a></div>
								<div class="init"><a href="/ymmarra/index.php?moduli=verbit&kirjain=l">L</a></div>
								<div class="init"><a href="/ymmarra/index.php?moduli=verbit&kirjain=m">M</a></div>
								<div class="init"><a href="/ymmarra/index.php?moduli=verbit&kirjain=n">N</a></div>
								<div class="init"><a href="/ymmarra/index.php?moduli=verbit&kirjain=o">O</a></div>
								<div class="init"><a href="/ymmarra/index.php?moduli=verbit&kirjain=p">P</a></div>
								<div class="init"><a href="/ymmarra/index.php?moduli=verbit&kirjain=r">R</a></div>
								<div class="init"><a href="/ymmarra/index.php?moduli=verbit&kirjain=s">S</a></div>
								<div class="init"><a href="/ymmarra/index.php?moduli=verbit&kirjain=t">T</a></div>
								<div class="init"><a href="/ymmarra/index.php?moduli=verbit&kirjain=u">U</a></div>
								<div class="init"><a href="/ymmarra/index.php?moduli=verbit&kirjain=v">V</a></div>
								<div class="init"><a href="/ymmarra/index.php?moduli=verbit&kirjain=y">Y</a></div>
								<div class="init"><a href="/ymmarra/index.php?moduli=verbit&kirjain=Ä">Ä</a></div>
						</div>					</div>
				</td>
				<td>
					<div id="main-content">
						<div id="path">
							<a href=".">Etusivu</a> &gt; <a href="/ymmarra/index.php?moduli=verbit&kirjain=P">P</a>						</div>
													<h1>POIKETA</h1>
						<table cellspacing="0" cellpadding="0" border="0">
							<tr>
								<td colspan="2" style="padding-bottom:10px;"><strong>Aktiivin indikatiivi</strong></td>
							</tr>
							<tr>
								<td><pre>PREESENS                   
minä      poikkean         
sinä      poikkeat         
hän       poikkeaa          
me        poikkeamme       
te        poikkeatte       
he        poikkeavat       

PASSIIVI
          poiketaan        

IMPERFEKTI                 
         poikkesin         
         poikkesit         
         poikkesi          
         poikkesimme       
         poikkesitte       
         poikkesivat       

PASSIIVI
         poikettiin        

PERFEKTI
olen     poikennut         
olet     poikennut         
on       poikennut         
olemme   poikenneet        
olette   poikenneet        
ovat     poikenneet        

PASSIIVI
on       poikettu          

PLUSKVAMPERFEKTI
olin     poikennut         
olit     poikennut         
oli      poikennut         
olimme   poikenneet        
olitte   poikenneet        
olivat   poikenneet        

PASSIIVI
oli      poikettu          
</pre></td>
								<td>&nbsp;&nbsp;&nbsp;</td>
								<td><pre>     KIELTOMUOTO
      en        poikkea
      et        poikkea
      ei        poikkea
      emme      poikkea
      ette      poikkea
      eivät     poikkea


      ei        poiketa

   
       en        poikennut
       et        poikennut
       ei        poikennut
       emme      poikenneet
       ette      poikenneet
       eivät     poikenneet


       ei        poikettu


     en      ole poikennut
     et      ole poikennut
     ei      ole poikennut
     emme    ole poikenneet
     ette    ole poikenneet
     eivät   ole poikenneet


     ei      ole poikettu


     en    ollut  poikennut
     et    ollut  poikennut
     ei    ollut  poikennut
     emme  olleet poikenneet
     ette  olleet poikenneet
     eivät olleet poikenneet


     ei    ollut  poikettu
</pre></td>
							</tr>
						</table>
						<table cellspacing="0" cellpadding="0" border="0">
							<tr>
								<td colspan="2" style="padding-bottom:10px;"><strong>Aktiivin konditionaali</strong></td>
							</tr>
							<tr>
								<td><pre>PREESENS
minä     poikkeaisin       
sinä     poikkeaisit       
hän      poikkeaisi        
me       poikkeaisimme     
te       poikkeaisitte     
he       poikkeaisivat     

PASSIIVI
         poikettaisiin     

PERFEKTI
olisin   poikennut         
olisit   poikennut         
olisi    poikennut         
olisimme poikenneet        
olisitte poikenneet        
olisivat poikenneet        

PASSIIVI
olisi    poikettu          
</pre></td>
								<td>&nbsp;&nbsp;&nbsp;</td>
								<td><pre> 
       en          poikkeaisi
       et          poikkeaisi
       ei          poikkeaisi
       emme        poikkeaisi
       ette        poikkeaisi
       eivät       poikkeaisi


     ei          poikettaisi


     en olisi    poikennut
     et olisi    poikennut
     ei olisi    poikennut
     emme olisi  poikenneet
     ette olisi  poikenneet
     eivät olisi poikenneet


     ei olisi    poikettu
</pre></td>
							</tr>
						</table>
						<table cellspacing="0" cellpadding="0" border="0">
							<tr>
								<td colspan="2" style="padding-bottom:10px;"><strong>Aktiivin potentiaali</strong></td>
							</tr>
							<tr>
								<td><pre>PREESENS
minä     poikennen         
sinä     poikennet         
hän      poikennee         
me       poikennemme       
te       poikennette       
he       poikennevat       

PASSIIVI
         poikettaneen      

PERFEKTI
lienen   poikennut         
lienet   poikennut         
lienee   poikennut         
lienemme poikenneet        
lienette poikenneet        
lienevät poikenneet        

PASSIIVI
lienee   poikettu          
</pre></td>
								<td>&nbsp;&nbsp;&nbsp;</td>
								<td><pre> 
     en          poikenne
     et          poikenne
     ei          poikenne
     emme        poikenne
     ette        poikenne
     eivät       poikenne


     ei          poikettane


     en    liene poikennut
     et    liene poikennut
     ei    liene poikennut
     emme  liene poikenneet
     ette  liene poikenneet
     eivät liene poikenneet


     ei    liene poikettu
</pre></td>
							</tr>
						</table>
						<table cellspacing="0" cellpadding="0" border="0">
							<tr>
								<td colspan="2" style="padding-bottom:10px;"><strong>Aktiivin imperatiivi</strong></td>
							</tr>
							<tr>
								<td><pre>PREESENS

(sinä)   poikkea           
(hän)    poiketkoon        
(me)     poiketkaamme      
(te)     poiketkaa         
(he)     poiketkoot        

PASSIIVI
         poikettakoon      

PERFEKTI

ole      poikennut         
olkoon   poikennut         
olkaamme poikenneet        
olkaa    poikenneet        
olkoot   poikenneet        

PASSIIVI

olkoon   poikettu          
</pre></td>
								<td>&nbsp;&nbsp;&nbsp;</td>
								<td><pre> 

     älä         poikkea
     älköön      poiketko
     älkäämme    poiketko
     älkää       poiketko
     älkööt      poiketko


     älköön      poikettako



     älä ole       poikennut
     älköön olko   poikennut
     älkäämme olko poikenneet
     älkää olko    poikenneet
     älkööt olko   poikenneet



     älköön olko   poikettu
</pre></td>
							</tr>
						</table>
						<table cellspacing="0" cellpadding="0" border="0">
							<tr>
								<td colspan="2" style="padding-bottom:10px;"><strong>Verbin nominaalimuodot</strong></td>
							</tr>
							<tr>
								<td><pre>I INFINITIIVI              

Lyhyempi muoto:            
         poiketa           

Pitempi muoto:             
         poiketakseni      
         poiketaksesi
         poiketakseen
         poiketaksemme
         poiketaksenne
         poiketakseen

III  INFINITIIVI           

inessiivi    poikkeamassa  
elatiivi     poikkeamasta  
illatiivi    poikkeamaan   
adessiivi    poikkeamalla
abessiivi    poikkeamatta  
instruktiivi poikkeaman    
                           
Passiivi
instruktiivi poikettaman   
                           
                           
</pre></td>
								<td>&nbsp;&nbsp;&nbsp;</td>
								<td><pre> II INFINITIIVI

 inessiivi    poiketessa
 instruktiivi poiketen

 Passiivi
 inessiivi    poikettaessa






   IV INFINITIIVI

   nominatiivi  poikkeaminen
   partitiivi   poikkeamista
     

   I PARTISIIPPI
   aktiivi      poikkeava
   passiivi     poikettava

     II PARTISIIPPI
   aktiivi      poikennut
   passiivi     poikettu
</pre></td>
							</tr>
						</table>

					</div>
				</td>
			</tr></table>		</div>
		<div id="footer"><a href="http://www.oph.fi/"><img src="i/oph_logo_ymmarrasuomea.gif" width="157" height="35" alt="OPH" /></a></div>
	</div>
</body>
</html>
